臺灣新北地方法院板橋簡易庭民事判決
110年度板簡字第2941號
原      告  林嘉瑋  
被      告  黃德瑋  
訴訟代理人  吳政諺  
上列當事人間請求侵權行為損害賠償事件，本院於民國111年3月
18日言詞辯論終結，判決如下：
    主      文
原告之訴及假執行之聲請均駁回。
訴訟費用由原告負擔。
    事實及理由
一、原告主張：被告於民國108年11月2日下午2時37分許，駕駛
    車牌號碼000-0000號自用小客車，在新北市○○區○○路0段000
    號福特汽車修理廠內，因疏未注意車前狀況，撞擊原告駕駛
    訴外人邱子興所有之車牌號碼0000-00號自用小客車（下稱
    系爭車輛），系爭車輛因而受損，原告並受有如列損害：㈠
    醫療費用新臺幣(下同)980元。㈡精神慰撫金50,000元。㈢系
    爭車輛修復費用54,384元(零件31,920元、工資22,464元)，
    嗣經邱子興將系爭車輛損害賠償請求權讓與原告。為此，爰
    依民法第184條第1項前段、第2項、第191條之2規定，請求
    被告賠償。並聲明：⒈被告應給付原告105,364元，及自起訴
    狀繕本送達翌日起至清償日止，按週年利率5%計算之利息。
    ⒉願供擔保請准宣告假執行。
二、被告則以：依民法第197條第1項前段規定及最高法院49年台
    上字第2652號判例意旨，本件事故發生日為108年11月2日，
    原告遲至110年11月8日始提起本件訴訟，顯已罹於時效等語
    ，資為抗辯。並聲明：原告之訴駁回。
三、法院之判斷：
  ㈠按因侵權行為所生之損害賠償請求權，自請求權人知有損害
    及賠償義務人時起，2年間不行使而消滅；消滅時效，自請
    求權可行使時起算；時效完成後，債務人得拒絕給付，民法
    第197條第1項、第128條、第144條第1項分別定有明文。又
    按請求權人對於保險人之保險給付請求權，自知有損害發生
    及保險人時起，2年間不行使而消滅。自汽車交通事故發生
    時起，逾10年者，亦同。前項時效完成前，請求權人已向保
    險人為保險給付之請求者，自請求發生效力之時起，至保險
    人為保險給付決定之通知到達時止，不計入時效期間；保險
    人經營本保險，應正確記載承保資料及辦理理賠；承保資料
    應記載內容、理賠程序與第15條通知之方式及其他應遵行事
    項之辦法，由主管機關定之，強制汽車責任保險法第14條、
    第46條定有明文。另按被保險汽車發生本保險契約之保險事
    故時，被保險人或加害人應立即報請當地警憲機關處理，並
    於5日內將事故發生之日、時、地點、經過情形、受害人有
    關資料、證人有關資料、警憲機關名稱及處所等，通知承保
    之保險人。前項之應通知事項得先行以電話通知。但被保險
    人或請求權人仍須於5日內親自填寫理賠申請書送交保險人
    。如前項之人死亡或受重大傷害不克自行辦理時，得由其配
    偶、同居家屬或其他代理人為之。理賠申請書應填載下列事
    項：一、保險證號碼。二、被保險人名稱。三、駕駛人姓名
    、住址、年齡、已未婚、駕照號碼、電話號碼、與被保險人
    之關係等。四、出險時間及地點。五、出險原因及經過情形
    。六、對方投保之保險人及其保險證號碼。七、受害人姓名
    、身分證號碼、性別、傷亡情形、就醫醫院名稱及地址。八
    、處理警憲機關名稱、經辦人員姓名及電話。九、本人或經
    本人授權之代理人簽章、填報日期。十、事故車輛之牌照號
    碼。被保險人、加害人及請求權人應與保險人合作，提供人
    證、物證有關資料及文件。被保險人、加害人及請求權人違
    反第1項及第5項規定之義務者，保險人仍負保險給付之責任
    。但因其故意或過失致生保險人損害者，應負賠償責任；保
    險人於接到理賠申請書後，應於理賠申請書上加蓋收件章，
    載明收件日期，並製作收執交與申請人。保險人應就條款之
    規定確定對該事故是否為承保範圍。倘事故原因顯非屬或部
    分非屬承保範圍時，保險人應敘明理由以書面回復申請人，
    強制汽車責任保險承保及理賠作業處理辦法第15條、第16條
    分定明文。
  ㈡原告主張被告駕駛前開車輛，因疏未注意車前狀況，與系爭
    車輛發生碰撞，致系爭車輛受損，原告亦因此受有頭部創傷
    、頸部挫傷等傷勢等情，固據提出亞東紀念醫院診斷證明書
    、建賓汽車股份有限公司出具之估價單、系爭車輛行車執照
    影本及債權讓與證明書為憑，然被告辯稱本件侵權行為損害
    賠償請求權已罹於時效，參諸新北市政府警察局土城分局11
    0年11月23日新北警土交字第1103727203號函檢附之職務報
    告及調查筆錄，可見原告於108年11月2日事故發生之現場即
    報警處理，而知悉其受有損害及賠償義務人，是本件原告之
    侵權行為損害賠償請求權應自108年11月2日起算2年時效，
    然原告於110年11月8日始具狀提起本件訴訟，此有民事起訴
    狀所蓋本院收狀戳章在卷可稽，顯已逾2年時效，原告雖主
    張其於109年4月16日與被告達成共識，交由保險公司處理本
    件事故，然保險公司迄未明確表示拒絕理賠，依強制汽車責
    任保險法第14條第2項規定，於保險公司為保險給付決定之
    通知到達時止，應不計入時效期間，是以本件侵權行為損害
    賠償請求權未罹於時效，並提出新北市土城區調解委員會調
    解通知書為憑，然依強制汽車責任保險法第27條第1項規定
    ，強制汽車責任保險之給付項目包括傷害醫療費用給付、失
    能給付、死亡給付，未及於車體損害，是以，原告就車體損
    害部分援引強制汽車責任保險法第14條第2項規定，主張迄
    至保險公司為保險給付決定之通知到達時，均不計入時效期
    間，要屬無據。至原告雖復主張其於109年4月16日調解當日
    就車體損害、醫療費用及精神慰撫金等損害均已向保險公司
    為保險理賠之請求，然依前開說明，原告應向保險公司提出
    理賠申請書而為保險給付之請求，原告既未能提出其向保險
    公司申請保險理賠之申請書，自不生請求之效力，而無強制
    汽車責任保險法第14條第2項之適用，此外，原告復未提出
    其他證據證明本件侵權行為損害賠償請求權有何時效中斷或
    時效應重新起算等事由，致未罹於2年時效之情事，揆諸前
    開說明，被告援引時效抗辯，拒絕給付，於法有據。是以，
    原告依侵權行為之法律關係，請求被告負損害賠償責任，即
    無可採。
四、綜上所述，原告依民法第184條第1項前段、第2項、第191條
    之2規定，請求被告給付原告105,364元，及自起訴狀繕本送
    達翌日起至清償日止，按週年利率5%計算之利息，為無理由
    ，應予駁回。至其假執行之聲請，亦失所附麗，併駁回之。
五、本件事證已臻明確，兩造其餘之攻擊防禦方法及所提證據，
    於判決結果不生影響，爰不一一論列，併此敘明。
中　　華　　民　　國　　111 　年　　4 　　月　　8 　　日
                  臺灣新北地方法院板橋簡易庭
                            法  官  施函妤
以上為正本係照原本作成。
如不服本判決，應於送達後20日內，向本院提出上訴狀並表明上
訴理由，如於本判決宣示後送達前提起上訴者，應於判決送達後
20日內補提上訴理由書（須附繕本）。
中　　華　　民　　國　　111 　年　　4 　　月　 10 　　日
                            書記官  吳昌穆